臺灣桃園地方法院刑事判決　　　　　　　94年度訴字第1921號
公　訴　人　台灣桃園地方法院檢察署檢察官
被　　　告　甲○○
選任辯護人　呂理胡律師
被　　　告　丙○○
　　　　　　乙○○
　　　　　　　　　　（現於臺灣桃園看守所龍潭女所羈押中）
上列被告因違反台灣地區與大陸地區人民關係條例等案件，經檢
察官提起公訴（94年度偵字第9009號），被告於準備程序進行中
為有罪之陳述，經本院合議庭裁定由受命法官獨任進行簡式審判
程序後，聲請改依協商程序而為判決，本院判決如下：
    主  文
甲○○共同違反不得使大陸地區人民非法進入臺灣地區之規定，
處有期徒刑伍月，如易科罰金，以佰元折算壹日。緩刑貳年。
丙○○共同違反不得使大陸地區人民非法進入臺灣地區之規定，
處有期徒刑伍月，如易科罰金，以佰元折算壹日。緩刑貳年。
乙○○共同連續行使明知不實之事項，而使公務員登載於職務上
所掌之公文書，足以生損害於公眾，處有期徒刑伍月，如易科罰
金，以參佰元折算壹日。
    事實及理由
一、本件被告乙○○、甲○○、丙○○所犯係死刑、無期徒刑或
    最輕本刑為3 年以上有期徒刑以外之罪，其於準備程序中就
    被訴事實為有罪之陳述，經本院告知簡式審判程序之旨，並
    聽取公訴人、被告之意見後，爰依刑事訴訟法第273 條之1
    第1 項規定合議裁定由受命法官獨任進行簡式審判程序，合
    先敘明。
二、甲○○於民國90年間前往大陸地區經商，而與大陸地區四川
    省成都市人之女子乙○○相識，後因無法割捨與乙○○之戀
    情且甲○○業已結婚，且甲○○、丙○○均明知大陸地區人
    民非經主管機關許可，不得進入台灣地區，甲○○明知丙○○與乙○○間並無結婚真意，乃共謀以「假結婚真入境」之
    方式，俾使大陸地區人民乙○○得以探親之名義，非法進入
    臺灣地區。渠等謀議既定，甲○○遂與丙○○基於使大陸地
    區人民非法進入臺灣之犯意聯絡，復與丙○○、大陸地區人
    民乙○○基於行使使公務員登載不實文書之概括犯意聯絡，
    由甲○○帶同丙○○於90年8 月23日搭機前往大陸地區四川
    省成都市，復於同年9 月3 日，在大陸地區四川省成都市由
    丙○○與大陸地區女子乙○○辦理虛偽合意之結婚，藉以取
    得四川省成都市民政局核發之結婚證，以轉向四川省成都市
    公證處辦理結婚公證而取得結婚公證書。嗣甲○○與丙○○
    先後返回台灣地區後，於同年月21日，持業經大陸地區結婚
    公證書前往桃園縣八德市戶政事務所申請辦理丙○○與乙○○之結婚登記及換發配偶欄為乙○○之國民身分證，使該戶
    政事務所承辦戶籍登記之公務員在形式審查後，將此丙○○
    與大陸地區人民乙○○結婚之不實事項登載於其職務上所掌
    管之戶籍登記簿之公文書，並據以核發戶籍謄本，復在所掌
    換發丙○○之國民身分證配偶欄上為配偶「乙○○」之不實
    登載，足以生損害於戶政機關對於戶籍及身分管理之正確性
    。甲○○與丙○○於辦妥上開不實之結婚登記後，再以申請
    丙○○之大陸地區人民配偶乙○○來臺探親為名，持已填妥
    之「大陸地區人民進入臺灣地區旅行申請書」、「大陸地區
    人民進入臺灣地區保證書」及上開公務員登載不實之戶籍謄
    本之公文書等資料，向內政部警政署入出境管理局申請大陸
    地區人民乙○○以探親名義入境臺灣地區而行使之，使內政
    部警政署入出境管理局承辦之公務員為實質審查後獲核准發
    給大陸地區人民乙○○中華民國台灣地區旅行證，足以生損
    害於內政部警政署入出境管理局核發中華民國台灣地區旅行
    證之正確性。乙○○遂持上開「中華民國臺灣地區旅行證」
    ，連續於90年12月28日、91年7 月26日、92年3 月15日、92
    年10月18日、93年3 月2 日、94年3 月8 日非法進入臺灣地
    區，甲○○、丙○○於乙○○入境臺灣地區後，復於91年10
    月3 日、92年3 月24日、92年6 月20日、93年8 月27日，由
    丙○○、乙○○連續持已填妥之「流動人口登記聯單」及上
    開公務員登載不實之戶籍謄本之公文書等資料，向桃園縣政
    府警察局八德分局四維派出所、桃園縣政府警察局大溪分局
    圳頂派出所申辦乙○○暫住桃園縣八德市○○里○○鄰○○街
    2 號10樓之2 、桃園縣大溪鎮○○里○○路211 巷2 弄53
    號之流動人口登記。嗣於94年3 月18日乙○○與丙○○至桃
    園縣政府警察局大溪分局圳頂派出所辦理對保時，為承辦員
    警郝晉汾、鄭承甫所察覺，始知上情。案經桃園縣政府警察
    局大溪分局報請臺灣桃園地方法院檢察署檢察官偵查起訴。
三、證據名稱：
    (一)被告乙○○、丙○○於警詢、本院訊問中之自白，被告甲○○於本院訊問中之自白。
    (二)證人邱垂春、郝晉汾、鄭承甫於偵查中之證述。
    (三)國人入出境端末查詢報表2 紙、入出境查詢結果表3 紙、
      大陸地區人民在臺灣地顧定居居留申請書、大陸地區人民
      進入臺灣地區保證書、乙○○之臺灣地區逐次加簽旅行證
      影本、未受刑事處分公證書、結婚公證書、電冰箱商品保
      證書、預收安定金證明單、房屋租賃契約書、戶籍謄本、
      甲○○與乙○○之合影照片、結婚證各1 份、臺灣桃園地
      方法院檢察署檢察官94年7 月5 日勘驗筆錄暨勘驗現場照
      片10幀、流動人口登記聯單4 紙附卷為憑。
四、本件經檢察官與被告於審判外達成協商之合意且被告已認罪
    ，其合意內容為：被告乙○○願受科刑範圍為有期徒刑五月
    ，被告甲○○、丙○○願受科刑範圍為有期徒刑五月，緩刑
    二年，並向犯罪被害人保護協會分別支付新臺幣（下同）50
    ,000 元 、30,000元。經查，上開協商合意並無刑事訴訟法
    第455 條之4 第1 項所列情形之一，檢察官聲請改依協商程
    序而為判決，本院爰不經言詞辯論，於協商合意範圍內為協
    商判決，合予敘明。
五、應適用之法條：刑事訴訟法第273 條之1 第1 項、第455 條
    之4 第2 項、第455 條之8 ，修正前臺灣地區與大陸地區人
    民關係條例第79條第1 項，刑法第11條前段、第2 條第1 項
    但書、第28條、第56條、第216 條、第214 條、第55條、第
    41條第1 項前段、第74條第1 款，罰金罰鍰提高標準條例第
    1 條前段、第2 條，判決如主文。
六、本判決除有刑事訴訟法第455 條之4 第1 項第1 款、第2 款
    、第4 款、第6 款、第7 款所定情形之一，或違反同條第2
    項規定者外，不得上訴。
七、如不服本件判決，得自收受判決送達之日起10日內，向本院
    提出上訴書狀，上訴於第二審法院。
本案經檢察官林鈺雄到庭執行職務
中　　華　　民　　國　　94　　年　　10　　月　　31　　日
                  台灣桃園地方法院刑事第四庭
                              法　官　陳心婷
以上正本證明與原本無異。
如不服本判決，應於判決送達後10日內向本院提出上訴狀（應附
繕本），上訴於臺灣高等法院。
                              書記官　陳青瑜
中　　華　　民　　國　　94　　年　　11　　月　　17　　日
附錄本件論罪科刑法條：
修正前臺灣地區與大陸地區人民關係條例第79條第1 項
違反第15條第1 款規定者，處5 年以下有期徒刑、拘役或科或併
科新臺幣500,000 元以下罰金。
刑法第214條
明知為不實之事項，而使公務員登載於職務上所掌之公文書，足
以生損害於公眾或他人者，處3 年以下有期徒刑、拘役或500 元
以下罰金。
刑法第216 條
行使第210 條至第215 條之文書者，依偽造、變造文書或登載不
實事項或使登載不實事項之規定處斷。
